【裁判字號】    99,抗,164
【裁判日期】    990521
【裁判案由】    聲明異議
【裁判全文】
臺灣高等法院高雄分院民事裁定           99年度抗字第164號
抗  告  人  乙○○
相  對  人  甲○○
上列當事人間聲明異議事件，抗告人對於民國99年4 月23日臺灣
高雄地方法院99年度執事聲字第29號裁定，提起抗告，本院裁定
如下：
    主  文
抗告駁回。
抗告訴訟費用由抗告人負擔。
    理  由
一、本件抗告意旨略以：伊與債務人賴星獅合夥投資買賣土地及
    興建房屋，並約定伊可取得部分房屋產權，然賴星獅於房屋
    蓋好後雖交由伊居住使用及繳納稅捐，但卻反悔不願登記與
    伊，嗣後並由第三人宋輝榮、陳滿祥分別買受其中一間房屋
    ，且均欠房屋價金未為給付，致土地遭查封拍賣。本件應係
    宋輝榮、陳滿祥、賴星獅及相對人利用執行程序使其等取得
    合法之權利，顯有圖利他人之嫌，執行法院及原法院均准予
    點交，並駁回伊之異議，即有違誤。爰提起抗告，請求廢棄
    原裁定，並不為點交等語。
二、經查，本件相對人持原法院87年度執字第26096 號債權憑證
    （原執行名義為本院85年度促字第35879 號支付命令及其確
    定證明書，債務人為賴星獅及抗告人）為執行名義，聲請強
    制執行登記為賴星獅所有坐落高雄縣美濃鎮○○段第466 號
    土地及其上建物即門牌號碼為同鎮○○路○段217 之1 、22
    1 號之未保存登記建物（下稱系爭土地、房屋），經執行法
    院拍賣後，由相對人以債權人身分承受，並經核發權利移轉
    證書完畢等情，業經本院依職權調取原法院96年度執字第11
    354 號執行卷查明屬實。
三、又系爭土地係登記為賴星獅所有，有土地登記謄本在卷可稽
    ，而依系爭217 之1 號及221 號未保存登記建物之稅籍資料
    所示，其納稅義務人均為人賴星獅，亦有房屋稅繳款書及國
    稅局財產歸屬資料在卷可憑（此為抗告人所不否認，僅陳稱
    係由其代繳）。則執行法院於形式上審查後認系爭房屋屬賴
    星獅之財產而為查封拍賣，其執行程序並無違法或不當情事
    。再者，依執行名義所示，抗告人與賴星獅同為本件執行事
    件之債務人，則系爭房屋為賴星獅或抗告人之財產，均應同
    受拍賣及同受點交之拘束，並不因抗告人上開陳述而有影響
    ，況執行法院之職權並不包括審核實體上權利義務之有無，
    抗告人縱認其主張之權利確屬存在，亦屬實體上之權利義務
    之爭議，並非執行法院所得審酌認定，而應由抗告人另循民
    事訴訟程序救濟，其藉聲明異議之方式為之，亦屬無據。原
    法院基此而駁回抗告人之異議，並無違誤。抗告意旨指摘原
    裁定不當，求予廢棄，為無理由，應予駁回。
四、據上論結：本件抗告為無理由，依民事訴訟法第495 條之1
    、第449條第1 項、第95條、第78條，裁定如主文。
中    華    民    國    99    年    5     月    21    日
                            民事第一庭
                                審判長法官  黃金石
                                法      官  謝肅珍
                                法      官  林紀元
以上正本證明與原本無異。
如不服本裁定應於送達後10日內向本院提出再抗告狀（並按他造
當事人之人數附繕本），並繳納再抗告費新臺幣1,000 元。
再為抗告僅得以適用法規顯有錯誤為理由，並應委任律師為代理
人。
中    華    民    國    99    年    5     月    21    日
                                書  記  官  吳華榮
附註：
抗告人之配偶、三親等內之血親、二親等內之姻親，或抗告人為
法人、中央或地方機關時，其所屬專任人員具有律師資格並經法
院認適當者，亦得為第三審代理人。
抗告人或其法定代理人具有律師資格者及前項情形，應於提起抗
告或委任時釋明之。

司法院資訊處製作；財團法人民間司法改革基金會備份。
